臺灣板橋地方法院刑事判決　　　　　　　95年度易字第2210號
公　訴　人　臺灣板橋地方法院檢察署檢察官
被　　　告　甲○○
　　　　　　乙○○
選任辯護人　黃淑琳律師
　　　　　　江肇欽律師
上列被告因偽造文書等案件，經檢察官提起公訴（95年度偵字第
23004號），被告於準備程序進行中就被訴事實為有罪之陳述，
經告知簡式審判程序之旨，並聽取當事人、辯護人之意見後，本
院裁定由受命法官獨任進行簡式審判程序，判決如下：
        主  文
甲○○、乙○○共同明知為不實之事項，而使公務員登載於職務
上所掌之公文書，足以生損害於公眾及他人，各處有期徒刑陸月
，如易科罰金，均以銀元佰元折算壹日，均緩刑貳年。
        事實及理由
一、犯罪事實：
    甲○○、乙○○為兄弟，甲○○分別於民國九十一年八月二
    十七日、九十二年三月二十一日，擔任岳億雯向丙○○借款
    新台幣（下同）一百十二萬元、二百二十五萬元、七十八萬
    元債務之連帶保證人。嗣因岳億雯及甲○○屆期未清償，案
    經丙○○向臺灣桃園地方法院聲請對甲○○之財產為假扣押
　　，並經該法院於九十五年五月五日以95年度裁全字第3992號
　  裁定准許洪某提供擔保後，就甲○○之財產在四百十五萬元
    之範圍內，得實施假扣押程序。詎甲○○竟基於意圖損害丙○○債權（毀損債權部分，業據丙○○撤回告訴）及使公務
    員登載不實之犯意，於九十五年六月二十一日，將其所有坐
    落臺北縣板橋市○○路259 巷89之3 號之土地及建物，佯以
    買賣之名義，虛偽移轉予與其有犯意聯絡之乙○○，並向臺
    北縣板橋地政事務所辦理所有權移轉登記，使該管公務員將
    此一不實事項登載於職務上所掌之公文書，足生損害於地政
    事務所對地籍管理之正確性及丙○○。
二、證據名稱：
    (一)被告甲○○、乙○○於本院審理時之自白；
    (二)告訴人代理人龔維智律師之指述；
    (三)臺灣桃園地方法院95年度裁全字第3992號民事裁定暨送達
      證書、同院木執95年執全鳳字第2163號執行命令、臺灣士
      林地方法院士院鎮94執勇字第24677號執行命令；
    (四)臺北縣板橋地政事務所九十五年九月十一日北縣板地登字
      第0950013927號函暨函附板登318640號申請買賣移轉登記
      書。
三、查被告甲○○、乙○○行為後，前於九十四年二月二日修正
    公布之刑法，已於九十五年七月一日起施行，另刑法施行法
    亦於九十五年六月十四日增訂該法第一條之一規定，並自九
    十五年七月一日施行。其中修正後刑法第二條之規定，乃係
    關於新舊法比較適用之準據法，其本身無關行為可罰性要件
    之變更，故於九十五年七月一日刑法修正施行後，如有涉及
    比較新舊法之問題，即應逕依修正後刑法第二條第一項規定
    ，為「從舊從輕」之比較（最高法院九十五年度第八次刑事
    庭會議決議意旨參照）。查：
    (一)修正前刑法第五十五條有關牽連犯之規定為：「犯一罪而
      其方法或結果之行為犯他罪名者，從一重處斷。」，修正
      後則刪除牽連犯之規定，已無牽連犯可資適用，即應將數
      犯行以數罪併合處罰，是以適用修正前關於牽連犯之規定
      ，對被告自係較為有利。
    (二)修正後刑法第四十一條第一項前段有關易科罰金折算標準
      之規定為：「犯最重本刑為五年以下有期徒刑以下之刑之
      罪，而受六個月以下有期徒刑或拘役之宣告者，得以新臺
      幣一千元、二千元或三千元折算一日，易科罰金。」，而
      修正前同條項就易科罰金之折算標準係規定：「得以一元
      以上三元以下折算一日，易科罰金」，再依修正前罰金罰
      鍰提高標準條例第二條（現已刪除）之規定，就其原定數
      額提高為一百倍折算一日，即係以銀元一百元、二百元、
      三百元折算一日，折算為新臺幣幣值後，則為以新臺幣三
      百元、六百元、九百元折算一日。是比較修正前後之易科
      罰金折算標準，自以行為時即修正前之規定，較有利於被
      告。
    (三)綜合上述各條文修正前後之比較後，適用修正後之刑法及
      罰金罰鍰提高標準條例等相關法律規定並未對被告更為有
      利，揆諸前揭刑法第二條第一項前段規定，即應適用修正
      前之刑法第二十八條、第五十六條、第四十一條第一項前
      段及罰金罰鍰提高標準條例第一條前段（未修正）、第二
      條（修正前）等規定。
四、核被告甲○○、乙○○所為，均係犯刑法第二百十四條之使
    公務員登載不實罪。被告二人間就上開犯行，有犯意聯絡及
    行為分擔，為共同正犯。爰審酌被告之素行良好、犯罪之動
    機、目的、手段、所生危害及犯罪後坦承犯行，態度良好，
    並與告訴人達成和解，告訴人並具狀撤回告訴，有告訴人提
    出之刑事撤回告訴狀在卷足憑等一切情狀，分別量處如主文
    所示之刑，並均諭知易科罰金之折算標準。復按被告於行為
    後，前述修正之刑法，有關緩刑之規定，犯罪在新法施行前
    ，新法施行後裁判，緩刑之宣告，應適用新法第七十四條之
    規定，有最高法院九十五年度第八次刑事庭會議紀錄可考，
    查被告均未曾受有期徒刑以上刑之宣告，有臺灣高等法院被
    告全國前案紀錄表在卷可稽，因一時失慮，偶罹刑典，事後
    已坦承犯行，深具悔意，經此刑之宣告後，應知警惕而無再
    犯之虞，本院因認暫不執行其刑為當，依上述說明，均應依
    修正後刑法第七十四條第一項第一款之規定予以宣告緩刑二
    年，以啟自新。
五、公訴意旨另就被告前述共同實施毀損債權行為，認均係涉犯
    刑法第三百五十六條之毀損債權罪嫌等語。按告訴乃論之罪
    ，告訴人於第一審辯論終結前得撤回其告訴，又告訴經撤回
    者，應諭知不受理之判決，刑事訴訟法第二百三十八條第一
    項、第三百零三條第三款分別定有明文。查本件告訴人丙○○告訴被告毀損債權案件，公訴人認係涉犯刑法第三百五十
    六條之毀損債權罪，依同法第三百五十七條之規定，須告訴
    乃論。茲據告訴人撤回毀損債權之告訴，此有其提出之刑事
    撤回狀附卷為憑，惟因公訴意旨認此部分與前開論罪部分，
    有裁判上一罪之牽連關係，爰不另為不受理之諭知（參照臺
    灣高等法院九十四年十二月二十五日法律座談會，審查意見
    認第一審法院於準備程序中裁定進行簡式審判程序，如有告
    訴乃論之罪，一部經合法撤回告訴，且無爭議，為利訴訟經
    濟，可以在有罪判決內就該撤回告訴部分說明不另為不受理
    之諭知）。
六、應適用之法條：
    依刑事訴訟法第二百九十九條第一項前段、第二百七十三條
    之一第一項、第三百十條之二、第四百五十四條第一項，刑
    法第二十八條、第二百十四條、第七十四條第一項第一款、
    修正前刑法第五十五條、第四十一條第一項前段，罰金罰鍰
    提高標準條例第一條前段、修正前罰金罰鍰提高標準條例第
    二條，判決如主文。
七、如不服本判決，得自收受送達之翌日起十日內向本院提出上
    訴狀（須附繕本）。
本案經檢察官吳宗光到庭執行職務。
中　　華　　民　　國　　96　　年　　2 　　月　　27　　日
                  刑事第十七庭  法　官  李幼妃
上列正本證明與原本無異。
                                書記官　黃頌棻
中　　華　　民　　國　　96　　年　　2 　　月　　27　　日
